Marcelo Vergara

Greater Rio de Janeiro



marcelorv@gmail.com



21972464530



linkedin.com/in/mvergara

Summary

Profissional com mais de 10 anos de atuação na área de tecnologia da informação e comunicação (TIC). Atuação em projetos, operação e suporte a atividades relacionadas a TIC.

Atualmente em transição da área de redes e servidores para a área de desenvolvimento de software. Conhecimentos em Vue JS, Javascript, HTML+CSS, Java, Kotlin (Android), Firebase, SQL (SQL Server, PostgreSQL e MySQL) e Python. https://github.com/marcelorvergara

Especializado em redes de computadores;

Conhecimento em servidores e segurança da informação.

Perfil conciliador que valoriza o trabalho em equipe, inovação, criatividade e integridade. Dedicado e comprometido com resultados.

Experience



Sócio Proprietário

Divina Ceia

Apr 2019 - Dec 2020 (1 year 9 months)

Atuação na operação e planejamento para a venda de refeições na modalidade delivery. Coordenação de equipe de 3 entregadores. Gestão das ferramentas IFood e Uber Eats.



Coordenador de TI

Profarma - d1000 Varejo Farma

Apr 2017 - Apr 2019 (2 years 1 month)

Atuação visando a disponibilidade de aplicações. Administração de serviços on premise e cloud que rodam aplicações críticas para o negócio (ressuprimento, NF-e, Call Center e TEF). Liderança na implantação do novo software de telefonia VoIP para o Call Center (tecnologia Avaya). Implantação de nova tecnologia e aplicações de PDV (ITEC) em todas as lojas. Troubleshooting relacionado a problemas de aplicações através da verificação de logs. Criação de scripts para automação de atividades. Foco nos indicadores de SLA da equipe. Uso do framework ITIL para gestão de incidentes e problemas através da customização de ferramentas de chamados. Criação e manutenção de documentação relativa a processos de TI.



Gerente de Projetos

Atos

Oct 2015 - Sep 2016 (1 year)

Planejamento de projeto e suporte a operação de TI. Suporte ao gerente de tecnologia para garantir o andamento correto dos serviços tecnológicos relacionados aos eventos olímpicos. Atualização e

configuração de sistemas relacionados a administração dos eventos. Garantia do cumprimento de SLAs.

Coordenador de Infraestrutura

SICPA

May 2015 - Oct 2015 (6 months)

Equipe composta por seis analistas abrangendo as áreas de segurança da informação, telecomunicações (redes de dados e telefonia PABX) e servidores (VMWare, BackupExec, SharePoint e Linux). Atuação na interface entre as áreas corporativas da Suíça e Brasil. Gestão de projetos na implantação de tecnologias diversas, operação de infraestrutura com gestão de incidentes e relacionamento com fornecedores e terceirizados. Administração de circuitos MPLS referente a estudos de viabilidade, instalação, operação e monitoramento.



🟧 Analista de Segurança da Informação

FGV - Fundação Getulio Vargas

Aug 2014 - May 2015 (10 months)

Responsável pela gestão dos firewalls da Fundação Getulio Vargas, análise de novos produtos de segurança para redes de computadores, homologação de appliance e documentação. Administração de firewalls Fortigate e atuação em projetos de integração de sistemas com a rede corporativa. Documentação e estruturação da área de segurança da informação no que tange a administração de firewalls e gestão de mudanças.



Coordenador de TI

May 2010 - Mar 2014 (3 years 11 months)

Foco no funcionamento adequado da TI. Avaliação de novas soluções para atender as demandas de negócio, participando do processo de novas aquisições de bens e /ou serviços de informática. Gestão da documentação administrativa e técnica do ambiente. Coordenação das ações da equipe de infraestrutura de rede do Data Center de maneira a garantir a funcionalidade e disponibilidade do ambiente. Acompanhar as equipes terceiras de suporte a telefonia e infraestrutura de rede visando garantir que o escopo contratado está sendo cumprido como o acordado. Realização de reuniões periódicas com os fornecedores que atendem e suportam a infraestrutura de rede de dados e voz objetivando aferir os serviços prestados e otimizando a operação (gestão dos contratos). Realização de visitas para o diagnóstico de rede nas unidades de maneira a garantir a qualidade da entrega dos serviços de TI.



Especialista em Redes de Telecomunicações (Consultor)

Value Team (TIM)

Oct 2009 - May 2010 (8 months)

Monitoração e operação do sistema de verificação da qualidade e billing da operadora TIM. Geração de relatórios e adequações do sistema. Resolução de problemas e troubleshooting relativos a conectividade de rede. Verificação de CDRs da rede de telefonia móvel. Relacionamento tanto com os clientes internos TIM, como com o fornecedor da solução para implantação de demandas e resolução de problemas relacionados à ferramenta de monitoramento (em inglês).

TIC Support

Movile

Jun 2008 - Oct 2009 (1 year 5 months)

Suporte avançado na operação dos aplicativos VAS (value-added service) atendendo operadoras como TIM, Claro, Vivo e Oi. Manutenção de servidores no data center ALOG no Rio de Janeiro. Administração das regras de firewall e políticas de acesso referentes as aplicações WEB. Responsável pela plataforma de software livre da empresa (Linux, MySQL, Resin, Tomcat, Qmail e Nagios), além de trabalhar na análise de problemas com softwares desenvolvidos pela empresa em conjunto com parceiros. Suporte à rede TCP/IP e intercomunicação WAN. Análise de logs visando a continuidade do negócio.

Software Development Support

APPI/OnSite

Feb 2006 - Jun 2008 (2 years 5 months)

Início como suporte helpdesk e posteriormente promovido a suporte ao desenvolvimento de software para POS. Atuação nas equipes de testes e de debug de problemas relacionados aos softwares. Atendimento de chamados de clientes externos em inglês realizando a interface entre a equipe de desenvolvimento e os clientes. Responsável pelo inventário dos equipamentos POS e envio para manutenção dos mesmos.

Education



Instituto Infnet

Análise e Desenvolvimento de Software, Information Technology 2019 - 2022

🕶 FGV - Fundação Getulio Vargas

MBA, Gerência Estratégica de TI

2012 - 2013

Gestão da Tecnologia da Informação e Comunicação em corporações focado nas melhores práticas do mercado.



Universidade Federal do Rio de Janeiro

Master's, Network

2006 - 2007

Estudos nas áreas de redes de computadores no que diz respeito a aplicações, desempenho, conectividade, troubleshooting e monitoramento.



Senac RJ

B.Tech, Computer Network

2003 - 2005

Estudo prático do funcionamento de redes de computadores, servidores e aplicações Web.



Pontifícia Universidade Católica do Rio de Janeiro

Extensão, Computer Software Technology/Technician 2002 - 2003

Programming algorithms and data structures, ASP, Java, Oracle, SQL and Delphi.

Licenses & Certifications

ccna - Senac PR

Issued Mar 2007 - Expires Apr 2010

- MCP (Managing and Maintaining a Microsoft Windows Server 2003 Environment)
 - Senac PR

Issued Jan 2007 - Expires Jan 2009

- ITIL v.3
- in JavaScript: Formação Básica LinkedIn
- n Node.js Essential Training LinkedIn
- in Learning NetBeans LinkedIn
- in Learn Java with Swing LinkedIn
- in Java Database Access with Hibernate LinkedIn
- in Learning React.js LinkedIn
- DevOps Essentials Professional Certificate (DEPCP) CertiProf Issued Aug 2020 Expires Aug 2023 44278863
- Bootstrap 4 Essential Training LinkedIn
- Responsive Layout LinkedIn
- in Docker for Developers LinkedIn
- in Learning Vuex LinkedIn
- Learning ECMAScript 6+ (ES6+) LinkedIn

- Programming Foundations: Version Control with Git LinkedIn
- Software Design: Modeling with UML LinkedIn
- in Object-Oriented Programming with Java LinkedIn
- Google Cloud Platform (GCP) Essential Training for Developers LinkedIn
- in Secure Coding in Java LinkedIn
- Learning Spring with Spring Boot LinkedIn
- in Spring: Framework in Depth LinkedIn
- Advanced Design Patterns: Design Principles LinkedIn

Skills

Programming • Vue.js • JavaScript • IT Service Management • Firewalls • TCP/IP • Network Administration • Network Security • Troubleshooting • IT Management